【裁判字號】    95,訴,132
【裁判日期】    950301
【裁判案由】    違反槍砲彈藥刀械管制條例
【裁判全文】
臺灣桃園地方法院刑事判決               95年度訴字第132號
公  訴  人  台灣桃園地方法院檢察署檢察官
被      告  甲○○
上列被告因違反槍砲彈藥刀械管制條例案件，經檢察官提起公訴
（94年度偵字第19853 號），被告為有罪之陳述，本院裁定由受
命法官獨任進行簡式審判，茲判決如下︰
    主  文
甲○○未經許可，持有子彈，累犯，處有期徒刑肆月，併科罰金
新臺幣壹萬元，有期徒刑如易科罰金，罰金如易服勞役，均以新
臺幣玖佰元（即銀元佰元）折算壹日。
扣案之子彈參顆，均沒收。
    事  實
一、甲○○前於民國九十年間，因賭博案件經本院判處有期徒刑
    三月確定，並於九十年十月二十五日執行完畢。詎仍不知悔
    改，明知具有殺傷力之子彈，屬槍砲彈藥刀械管制條例管制
    之子彈，非經中央主管機關許可，不得持有，竟於九十四年
    九月十一日十七時許，在桃園縣中壢市○○街八八巷三十號
    附近之花圃內，拾獲不詳人士遺落於該處之黑色皮包一個，
    內有具有殺傷力之土造子彈五顆（均具直徑約8MM 金屬彈頭
    ）及不具殺傷力之玩具手槍一支（槍枝管制編號：00000000
    00）、彈殼一顆，竟意圖為自己不法之所有，將該皮包、槍
    、彈及彈殼全數侵占入己，且於斯時起，至同年月十三日十
    七時許止，未經許可持有上開具有殺傷力之土造子彈五顆。
    嗣於九十四年九月十三日十七時許，搭乘友人呂理艇（另經
    檢察官為不起訴處分）所駕駛車牌號碼：Ｑ七- 一三五三號
    自小客車，行經桃園縣八德市○○路九一巷之地下停車場時
    ，遇警巡邏，甲○○一時心虛，乃將其持有之具有殺傷力之
    土造子彈二顆及不具殺傷力之改造手槍一支丟拋車外，為警
    查獲扣案後，隨即在上開自小客車之置物盒內，扣得具殺傷
    力之子彈三顆、彈殼一個。上開扣案之子彈五顆，嗣經鑑定
    試射二顆。
二、案經桃園縣警察局八德分局報由台灣桃園地方法院檢察署檢
    察官偵查起訴。
    理  由
一、上開犯罪事實，業據被告於警詢、檢察官訊問及本院審理時
    坦承不諱，核與證人即當時一同為警查獲之呂理艇、全洪明
    警詢證述相符，且有被告拾獲之土造子彈（均具直徑約8MM
    金屬彈頭）五顆、玩具手槍一支（槍枝管制編號：00000000
    00）、彈殼一個扣案；裝置上開槍、彈及彈殼之黑色皮包一
    個及該玩具手槍之照片二張在卷足證；扣案之子彈五顆、玩
    具手槍一支，經送內政部警政署刑事警察局鑑定，鑑定結果
    為：送鑑子彈五顆（試射二顆），認均係土造子彈，均具直
    徑約8MM 金屬彈頭，認均具殺傷力；送鑑改造手槍一枝（槍
    枝管制編號：0000000000），認係仿FN廠半自動手槍製造之
    金屬玩具手槍，不具殺傷力等情，亦有該局九十四年九月二
    十九日刑鑑字第○九四○一四三九七一號槍彈鑑定書一份附
    卷可稽。被告之自白應與事實相符，堪予採信。本件事證明
    確，被告犯行堪以認定，應予依法論科。
二、核被告所為，係犯槍砲彈藥刀械管制條例第十二條第四項之
    未經許可持有子彈罪、刑法第三百三十七條之侵占遺失物罪
    。又被告所犯上述二罪間，有方法、目的之牽連關係，為牽
    連犯，應依刑法第五十五條之規定，從一重依槍砲彈藥刀械
    管制條例第十二條第四項持有子彈罪處斷。起訴書雖未引用
    刑法第三百三十七條之侵占罪法條，惟該侵占事實已於犯罪
    事實欄載明，應認已起訴，公訴人並於本院審理時增列該法
    條，本院自得審理之，併予敘明。查被告前於九十年間，因
    賭博案件經本院判處有期徒刑三月確定，並於九十年十月二
    十五日執行完畢，此有台灣桃園地方法院檢察署刑案資料查
    註紀錄表、台灣高等法院被告前案紀錄表各一份可按。其於
    受前開有期徒刑執行完畢後，五年內再犯本件有期徒刑以上
    之持有子彈罪，為累犯，持有子彈罪部分，應依刑法第四十
    七條規定，依法加重其刑。
三、茲審酌被告有事實欄所載犯罪前科，素行非佳，其侵占他人
    遺失之玩具手槍一支、彈殼一個、皮包一個，價值非重，本
    案侵占並持有具有殺傷力之土造子彈五顆，持有時間二日，
    犯後坦承犯罪事實及其他一切情狀，量處如主文所示之刑，
    有期徒刑部分諭知易科罰金之折算標準，罰金部分諭知易服
    勞役之折算標準，以示懲儆。扣案之土造子彈三顆，為違禁
    物，應依刑法第三十八條第一項第一款宣告沒收。另原扣案
    之土造子彈二顆，雖本屬違禁物，惟業於送鑑定時經試射，
    已不具子彈功能，不具殺傷力，有上引內政部警政署刑事警
    察局鑑定書一份可證，不得宣告沒收。而扣案之玩具手槍一
    支、彈殼一個及未扣案之黑色皮包一個，均係被告侵占他人
    所遺失之物，又非違禁物，無庸為沒收之諭知，附此敘明。
四、被告於準備程序中，就被訴事實為有罪之陳述，是本件合於
    刑事訴訟法第二百七十三條之一第一項之要件，經本院裁定
    由受命法官獨任進行簡式審判程序，併於敘明。
據上論斷，應依刑事訴訟法第二百七十三條之一第一項、第二百
九十九條第一項前段，槍砲彈藥刀械管制條例第十二條第四項，
刑法第十一條、第三百三十七條、第五十五條、第四十七、第四
十一條第一項前段、第四十二條第二項、第三十八條第一項第一
款，罰金罰鍰提高標準條例第二條，現行法規所定貨幣單位折算
新臺幣條例第二條，判決如主文。
本案經檢察官徐文豪到庭執行職務。
中     華      民     國    95    年   3   月   1    日
                      刑事第三庭法  官  尹  良
上正本證明與原本無異。
如不服本判決，應於判決送達後十日內向本院提出上訴狀 (應附
繕本)， 上訴於臺灣高等法院。
                                書記官  廖宜政
中    華    民    國    95    年    3     月    1     日
附錄法條：
槍砲彈藥刀械管制條例第12條第4 項
未經許可，持有、寄藏或意圖販賣而陳列子彈者，處 5 年以下有
期徒刑，併科新台幣 300 萬元以下罰金。
刑法第337 條(侵占遺失物罪)
意圖為自己或第三人不法之所有，而侵占遺失物、漂流物或其他
離本人所持有之物者，處五百元以下罰金。


司法院資訊處製作；財團法人民間司法改革基金會備份。
